【裁判字號】    95,聲,4424
【裁判日期】    951225
【裁判案由】    返還提存物
【裁判全文】
臺灣臺北地方法院民事裁定              95年度聲字第4424號
聲  請  人  展鑫工程股份有限公司
法定代理人  甲○○
相  對  人  卓珍瑤即巨匠工程行
上列當事人間返還提存物事件，本院裁定如下：
    主  文
聲請駁回。
    理  由
一、本件聲請人聲請意旨略以：聲請人與相對人間因假扣押事件
    ，前遵本院91年度裁全字第334號民事裁定，為擔保假扣押
    曾提供新台幣（下同）45萬元為擔保，並經本院以91年度存
    字第351號提存事件提存，茲因聲請人已撤銷假扣押裁定並
    撤回假扣押執行，且於92年7月2日以台北110支局存證信函
    第33號催告相對人於催告函送達後21日內就假扣押之執行所
    受之損害，對聲請人行使權利，並為行使權利之證明，故供
    擔保之原因業已消滅，為此援依民事訴訟法第104條第1項之
    規定聲請返還本件擔保金等語，並提出假扣押裁定、提存書
    、撤銷假扣押裁定暨確定證明書、催告信函等件為證。
二、按返還擔保金，依民事訴訟法第106條準用第104條之規定，
    須符合：（一）應供擔保之原因消滅者；（二）供擔保人證
    明受擔保利益人同意返還者；（三）訴訟終結後供擔保人證
    明已定20日以上之期間催告受擔保利益人行使權利而未行使
    ，或法院依供擔保人之聲請，通知受擔保利益人於一定期間
    內行使權利並向法院為行使權利之證明而未證明者之要件，
    法院始得裁定返還擔保金。又因釋明假扣押之原因而供之擔
    保，係擔保債務人因假扣押所應受之損害，故必待無損害發
    生，或債權人本案勝訴確定，或就所生之損害已經賠償時，
    始得謂供擔保之原因消滅。（最高法院53年台抗字第279號
    判例意旨參照）
三、經查：聲請人以其已撤銷假扣押裁定並撤回假扣押執行，且
    於92年7月2日以台北110支局存證信函第33號催告相對人於
    催告函送達後21日內就假扣押之執行所受之損害，對聲請人
    行使權利，並為行使權利之證明為由，主張供擔保原因業已
    消滅，惟依上開二後段之說明，所謂供擔保之原因消滅，係
    指「無損害發生」，或「債權人本案勝訴確定」，或「就所
    生之損害已經賠償」而言，聲請人上開之主張，自非屬「供
    擔保原因消滅」之情形。又依聲請人95年12月21日之陳報狀
    所載：「聲請人寄與給相對人之上開存證信函，因相對人處
    所遷移不明，掛號郵件回執已遺失」等語，可知，聲請人催
    告相對人行使權利之意思表示亦未合法送達於相對人，自無
    法證明聲請人已定20日以上之期間催告受擔保利益人行使權
    利而未行使，此外，聲請人亦無法提出受擔保利益人同意返
    還之證明，則依上開二之說明，聲請人之聲請，自不符返還
    擔保金之要件，不能准許，應予駁回。
四、爰裁定如主文。
中    華    民    國    95    年    12    月    25    日
                  民事第四庭    法  官  陳邦豪
以上正本係照原本作成。
如對本裁定抗告，須於裁定送達後十日之不變期間內，向本院提
出抗告狀。
中    華    民    國    95    年    12    月    25    日
                                書記官  薛德芬


司法院資訊處製作；財團法人民間司法改革基金會備份。
